# Irregular Verbs

<!-- Accents ------------------------------------->
<!-- &agrave;
     &egrave;
     &igrave;
     &ograve;
     &ugrave; -->

## Faigh - to get

### Past tense

[Duolingo::Tech](https://www.duolingo.com/skill/gd/Tech/tips-and-notes)

|        |                        |
| ------ | ---------------------- |
| Fhuair mi peata &ugrave;r | I got a new pet |
| Cha d' fhuair mi peata &ugrave;r. | I didn't get a new pet. |
| An d' fhuair thu peata &ugrave;r? | Did you get a new pet? |
| Nach d' fhuair thu peata &ugrave;r? | Didn't you get a new pet? |

## Deanamh - to make 

[Duolingo::Cooking](https://www.duolingo.com/skill/gd/Cooking/tips-and-notes)
### Past tense

|        |                        |
| ------ | ---------------------- |
| Rinn mi peata foileagan | I made pancakes |
| Cha do rinn mi foileagan. | I didn't make pancakes. |
| An do rinn thu foileagan? | Did you make pancakes? |
| Nach do rinn thu foileagan? | Didn't you make pancakes? |
